# 请教陈老师对外投资后续核算问题

提问人：江 3 石 时间：2019-01-25 09:46:59
甲公司购买乙公司 50%的股权，形成共同控制。对乙公司进行了评估，评估报告采取了资产基础法和收益法分别进行了评估，其中资产基础法评估增值率 30% 主要为不动产，收益法评估增值率 130% 增值较高。最终购买对价参考了收益法的结果。
问题：购买对价参考收益法，并且评估增值较大。根据准则要求对乙公司后续权益法需要对按照评估值持续计算，但是购买对价参考了收益法，是对企业整体的价值进行的评估，评估增值部分该如何分摊？谢谢陈老师。

回答人：chenyiwei
应参照一般情况下对非同一控制下企业合并中购买日的“购买对价分摊”结果进行考虑。收益法评估值（交易价格）高于对应可辨认净资产按资产基础法评估结果的差额为包含在投资成本中的隐含商誉。对这部分隐含商誉在持股期间不进行摊销，在确认权益法投资收益时，是根据按资产基础法确定的可辨认资产评估值对被投资方的折旧、摊销等进行调整，在此基础上确认投资收益。
由于购入时隐含商誉因素的影响，导致该投资可能面临较高的减值风险，因此需谨慎评估是否存在减值迹象，当出现减值迹象时谨慎地测算长期股权投资作为一项整体资产的可收回金额，必要时对其计提减值准备。